【裁判字號】    98,審勞小上,3
【裁判日期】    980220
【裁判案由】    給付薪資等
【裁判全文】
臺灣臺北地方法院民事裁定           98年度審勞小上字第3號
上  訴  人  乙○○○○○○○○
被  上訴人  甲○○
上列當事人間給付薪資等事件，上訴人對於民國97年12月26日本
院新店簡易庭97年度店勞小字第12號第一審小額民事判決提起上
訴，本院裁定如下：
    主  文
上訴駁回。
第二審訴訟費用新台幣壹仟伍佰元由上訴人負擔。
    理  由
一、按對於小額程序之第一審裁判之上訴，非以其違背法令為理
    由，不得為之；又提起上訴，上訴狀內應記載上訴理由，表
    明原判決所違背之法令及其具體內容，暨依訴訟資料合於該
    違背法令之具體事實，民事訴訟法第436條之24第2項、第43
    6條之25分別定有明文。且所謂違背法令，依同法第436 條
    之32第2項準用第468條、及第469條第1款至第5款規定，即
    依同法第468條規定，判決不適用法規或適用不當者，為違
    背法令；依同法第469條規定，判決有該條所列第1款至第5
    款情形之一者，為當然違背法令。是當事人提起上訴，如以
    同法第469條所列第1至5款為理由時，其上訴狀或理由書應
    表明該判決有合於各該條款規定情形之具體內容，及係依何
    訴訟資料合於該違背法令之具體事實。如依同法第468條規
    定，以原判決有不適用法規或適用法規不當為理由時，其上
    訴狀或理由書應表明該判決所違背之法令條項，或有關判例
    、解釋字號，或成文法以外之習慣或法理等及其具體內容，
    暨係依何訴訟資料合於該違背法令之具體事實。上訴狀或理
    由書如未依上述方式表明，或其所表明者顯與上開法條規定
    不合時，即難認為已合法表明上訴理由，其上訴自非合法，
    最高法院71年台上字第314號著有判例可資參照。
二、本件上訴意旨略以：被上訴人於民國97年4月間向伊請辭，
    告知工作至97年4月16日止，後經伊同意將被上訴人之勞、
    健保辦理退保，是兩造間之勞動契約已因被上訴人之辭職而
    終止，被上訴人嗣後又回任原職，其服務年資應自新任時起
    算，原審認定被上訴人之服務年資，應有違誤。又被上訴人
    任職後期，經常無故遲到、早退及不時曠職，致伊缺乏人手
    ，無法準時將便當送至客戶處，而遭客戶退貨，損失不貲，
    被上訴人違反工作規則及勞動契約，伊予以解僱，合法有據
    。另伊經營排骨店之員工參加勞、健保均由員工自付新台幣
    1,000元，伊於給付被上訴人薪資時，按月扣抵，亦為被上
    訴人所同意等語。經核其上訴理由僅係就原判決之證據取捨
    、認定事實之職權行使，指摘其為不當，並未具體說明原判
    決有何不適用法規或適用法規不當之情形，並揭示該法規之
    條項或其內容，及合於民事訴訟法第469條所列各款之事實
    ，自難認對原判決之如何違背法令已有具體之指摘，揆諸前
    揭說明，應認其上訴為不合法，應予駁回。
四、訴訟費用之負擔：本件上訴裁判費為新台幣1,500元，應由
    上訴人負擔，爰確定如主文第2項所載。
五、據上論結，本件上訴為不合法，依民事訴訟法第436條之32
    第1項、第2項、第444條第1項前段、第95條、第78條、第
    436條之19第1項，裁定如主文。
中    華    民    國    98    年    2    月    20    日
                  勞工法庭審判長法  官  劉坤典
                                法  官  張松鈞
                                法  官  蔡和憲
以上正本係照原本作成
如對本裁定抗告須於裁定送達後10日內向本院提出抗告狀，並繳
納抗告費新臺幣1,000元
中    華    民    國    98    年    2    月    20    日
                                書記官  陳莉庭
中    華    民    國    98    年    2     月    19    日
                  民事第六庭    法  官  蔡和憲
以上正本係照原本作成
如對本裁定抗告須於送達後10日內向本院提出抗告狀，並繳納抗
告費新臺幣1,000元
中    華    民    國    98    年    2     月    19    日
                                書記官  陳莉庭


司法院資訊處製作；財團法人民間司法改革基金會備份。
